【裁判字號】    95,裁,1733
【裁判日期】    950810
【裁判案由】    虛報進口貨物產地
【裁判全文】
最  高  行  政  法  院  裁  定
                                     95年度裁字第01733號
上  訴  人  明禮實業股份有限公司
代  表  人  甲○○
訴訟代理人  陳賜良 律師
被 上訴 人  財政部基隆關稅局
代  表  人  李榮達
上列當事人間因虛報進口貨物產地事件，上訴人對於中華民國
94年1月21日臺北高等行政法院92年度訴字第3147號判決，提起
上訴，本院裁定如下：
    主  文
上訴駁回。
上訴審訴訟費用由上訴人負擔。
    理  由
一、按對於高等行政法院判決之上訴，非以其違背法令為理由，
    不得為之，行政訴訟法第242條定有明文。同法第243條第1
    項規定，判決不適用法規或適用不當者，為違背法令；而判
    決有第243條第2項所列各款情形之一者，其判決當然違背法
    令。又提起上訴，應以上訴狀表明上訴理由並應添具關於上
    訴理由之必要證據，復為同法第244條第1項第4款及第2項所
    明定。準此，當事人提起上訴，如以原審判決有行政訴訟法
    第243條第1項不適用法規或適用法規不當為理由時，其上訴
    狀或理由書應有具體之指摘，並揭示該法規之條項或其內容
    ；如以原審判決有第243條第2項所列各款情形之當然違背法
    令為理由時，其上訴狀應揭示合於該款之事實。上訴狀或理
    由書如未依此項方法表明，或其所表明者，顯與上開法條規
    定之情形不相合時，即難認為已對高等行政法院判決之違背
    法令有具體之指摘，其上訴自難認為合法。又認定事實與證
    據取捨，乃事實審法院之職權，苟其事實之認定及證據之取
    捨，並不違背經驗法則與論理法則，即不容任意指摘為違法
    ，而執為上訴本院之理由。
二、上訴意旨略謂：原判決所以認定「上訴人進口之貨物為大陸
    物品」者，僅以被上訴人小組成員之會議紀錄為憑，然被上
    訴人係處罰機關，其本質即不利於上訴人，原審法院依行政
    訴訟法第133條規定，即應依職權調查系爭物品之原產地為
    何，原審逕依被上訴人之認定，未依職權再行調查，即有違
    上述應依職權調查之法令。退步言，縱令系爭來貨確係大陸
    貨品，然依經濟部國貿局91年貿服字第0910020451之4號函
    示，上訴人確無過失。又上訴人對於貨品之產地應僅負形式
    之注意義務，如課上訴人以真實之貨品來源的實質審查責任
    ，實無期待可能性可言。實則，上訴人已明確表明不要大陸
    物品，該貨品確亦係香港起運，且亦經檢察官偵查確認上訴
    人對應盡之注意均已履行。原審判決不採該等有利於上訴人
    無過失之證據，卻仍執被上訴人片面不利於上訴人之說詞，
    且並未交待其何以不採之理由，係有行政訴訟法第243條判
    決不備理由及違反認定事實未依證據之違法。請廢棄原判決
    ，撤銷訴願決定及原處分，或發回臺北高等行政法院更為審
    理等語。
三、本件上訴人雖以違背法令為由，對於臺北高等行政法院判決
    提起上訴，惟核其上訴理由所指各節，係就原審已斟酌全辯
    論意旨及調查證據之結果詳予論斷，並載明其判斷而得心證
    之理由於判決所為取捨證據、認定事實之職權行使，任加指
    摘原判決不備理由及未依證據認定事實之違法云云，揆諸首
    揭規定及說明，難認對高等行政法院判決之如何違背法令已
    有具體之指摘，其上訴為不合法，應予駁回。
四、依行政訴訟法第249條第1項前段、第104條、民事訴訟法第
    95條、第78條，裁定如主文。
中    華    民    國    95    年    8     月    10    日
                  第二庭審判長法  官  廖  政  雄
                              法  官  鍾  耀  光
                              法  官  姜  仁  脩
                              法  官  簡  朝  振
                              法  官  胡  國  棟
以  上  正  本  證  明  與  原  本  無  異
中    華    民    國    95    年    8     月    10    日
                              書記官  王  史  民


司法院資訊處製作；財團法人民間司法改革基金會備份。
